【裁判字號】    89,上易,1226
【裁判日期】    890627
【裁判案由】    業務侵占
【裁判全文】
臺灣高等法院臺中分院刑事判決          民國八十九年度上易字第一二二六號
    上  訴  人
    即  被  告  甲○○
    選任辯護人  許錫津  律師
    自  訴  人  鼎聖機械有限公司  設台中縣豐原市○○路中坑巷六○號
    代  表  人  候景忠  男四十.
                        住同右.
                        身分證.
右上訴人因業務侵占案件，不服台灣台中地方法院中華民國八十九年三月七日第一審
判決（民國八十九年度自字第一二二號），提起上訴，本院判決如左：
    主      文
原判決撤銷。
甲○○連續意圖為自己不法之所有，而侵占對於業務上所持有之物，處有期徒刑陸月
。
    事      實
一、甲○○於民國八十七年二月十六日進入鼎聖機械有限公司（下稱鼎聖公司，設台
    中縣豐原市○○路中坑巷六○號）受僱擔任業務員，並於接受約半年在職訓練後
    ，奉派至大陸擔任業務管理，負責推銷機器兼收貨款業務。詎甲○○竟意圖為自
    己不法之所有，並基於概括之犯意，連續於如附表所示時間，將業務上所持有向
    「澄亮」、「得款」、「彤林」等客戶收取如附表所示之貨款，予以侵占入己，
    而未繳回鼎聖公司。嗣於八十八年五月間，鼎聖公司生疑，準備全面清查，甲○
    ○始坦承侵占上開款項。
二、案經鼎聖公司向原審法院提起自訴。
    理      由
一、右開犯罪事實，業據上訴人即被告甲○○於原審及本院審理時，坦承不諱，核與
    自訴人代表人候景忠指訴情節相符，且被告書立之自白書一紙及其簽發交付客戶
    收執之收據二紙在卷可佐，自白書核與事實相符，犯行洵堪認定。
二、核被告所為，係犯刑法第三百三十六條第二項之業務侵占罪，先後三次犯行，時
    間緊接，復犯同一之罪，顯係出於概括犯意為之，應依連續犯論以一罪。原審論
    處被告罪刑，固非無見，惟被告已於本院審理時，當庭返還自訴人新台幣三十萬
    ，由自訴人代表人候景忠收取並立收據交付被告，有筆錄可稽，是原審量刑時所
    指被告迄未與自訴人和解理賠之參酌資料，已有不同，從而其宣告刑，自應為相
    對之調整，又被告所侵占之款項共僅十四萬四千九百四十四元人民幣，原審判決
    後，又已償還新台幣三十萬元，是被告上訴意旨，指摘原判決量刑太重，尚非全
    無理由，應由本院將原判決撤銷改判。審酌被告尚無前科，及其犯罪動機、手段
    、所生危害、犯後坦承示悔，又已償還新台幣三十萬元等一切情狀，科處如主文
    第二項所示之刑，以示懲儆。
三、據上論斷，應依刑事訴訟法第三百六十九條第一項前段、第三百六十四條、第二
    百九十九條第一項前段，刑法第五十六條、第三百三十六條第二項，罰金罰鍰提
    高標準條例第一條前段，判決如主文。
中      華      民      國    八十九     年      六       月    二十七  日
                                  臺灣高等法院臺中分院刑事第二庭
                                        審判長法  官  羅  禮  政
                                              法  官  蔡  聰  明
                                              法  官  陳  欣  安
右正本證明與原本無異。
不得上訴。
                                              書記官    錫  彬
中      華      民      國    八十九     年      六       月    二十八  日
附表：
┌──┬──────┬──────────┬────────────┐
│編號│  客戶名稱  │  侵占金額（人民幣）│    收  款  日  期      │
├──┼──────┼──────────┼────────────┤
│一  │  澄    亮  │      七五○○○    │  八十七年十二月十四日  │
├──┼──────┼──────────┼────────────┤
│二  │  得    款  │      四○○○○    │  八十八年  一月十八日  │
├──┼──────┼──────────┼────────────┤
│三  │  彤    林  │      二九九四四    │  八十八年三月二十五日  │
└──┴──────┴──────────┴────────────┘
附錄論罪科刑法條
刑法第三百三十六條第二項︰對於業務上所持有之物，犯前條第一項之罪者，處六月
以上五年以下有期徒刑，得併科三千元以下罰金。
                                                                        Ｃ


司法院資訊處製作；財團法人民間司法改革基金會備份。
